臺灣高等法院刑事裁定
110年度聲再字第303號
再審聲請人
即受判決人  周應龍




上列聲請人因違反毒品危害防制條例案件，對於本院101年度上
訴字第3583號，中華民國102年5月16日第二審確定判決（第一審
案號：臺灣桃園地方法院101年度訴字第573號，起訴案號：臺灣
桃園地方檢察署101年度偵字第4545號），聲請再審，本院裁定
如下：
    主  文
再審之聲請駁回。 
    理  由
一、聲請再審意旨詳如附件刑事再審聲請狀所載。
二、按法院認為無再審理由者，應以裁定駁回之；經前項裁定後
    ，不得更以同一原因聲請再審，刑事訴訟法第434條第1項、
    第3項分別定有明文。又法院認再審之程序違背規定者，應
    以裁定駁回之，刑事訴訟法第433條本文亦有明定。而所謂
    同一原因，係指同一事實之原因而言；是否為同一事實之原
    因，應就重行聲請再審之事由暨其提出之證據方法，與已經
    實體上裁定駁回之先前聲請，是否完全相同，予以判斷，若
    前後二次聲請再審原因事實以及其所提出之證據方法相一致
    者，即屬同一事實之原因，自不許其更以同一原因聲請再審
    （最高法院103年度台抗字第197號、102年度台抗字第758號
    裁定意旨參照）。
三、經查：再審聲請人即受判決人周應龍雖主張有刑事再審聲請
    狀之新事實、新證據得以調查，應准予再審云云，然其前曾
    分別執上揭聲請再審意旨所示相同事由聲請再審，並分別經
    本院認無再審理由而均裁定駁回確定在案。就證人陳忠楙證
    詞部分，業經本院102年度聲再字第548號裁定駁回確定；就
    測謊鑑定部分，業經本院102年度聲再字第548號、106年度
    聲再字第347號裁定駁回確定；就死者手臂上有針孔、體內
    未檢驗出毒品反應部分，業經本院106年度聲再字第347號、
    109年度聲再字第152號裁定駁回確定；就檢警未施以監聽、
    其無營利意圖部分，業經本院109年度聲再字第152號裁定駁
    回確定，此有本院102年度聲再字第548號、106年度聲再字
    第347號、109年度聲再字第152號裁定及本院前案紀錄表在
    卷可稽，則再審聲請人復執同一原因聲請再審，並未提出進
    一步之新事實、新證據，揆諸前揭說明，其聲請再審程序顯
    然違背法律規定，且無從補正，其再審之聲請不合法，應予
    駁回。
四、另按民國109年1月8日修正公布，同月10日施行之刑事訴訟
    法增訂第429條之2前段規定，聲請再審之案件，除顯無必要
    者外，應通知聲請人及其代理人到場，並聽取檢察官及受判
    決人之意見。其立法意旨係為釐清聲請再審是否合法及有無
    理由，故除顯無必要者外，如依聲請意旨，從形式上觀察，
    聲請顯有理由而應裁定開始再審；或顯無理由而應予駁回，
    例如提出之事實、證據，一望即知係在原確定判決審判中已
    提出之證據，經法院審酌後捨棄不採，而不具備新規性之實
    質要件，並無疑義者；或顯屬程序上不合法且無可補正，例
    如聲請已逾法定期間、非屬有權聲請再審之人、對尚未確定
    之判決為聲請、以撤回或法院認為無再審理由裁定駁回再審
    聲請之同一原因事實聲請再審等，其程序違背規定已明，而
    無需再予釐清，且無從命補正，當然無庸依上開規定通知到
    場聽取意見之必要，庶免徒然浪費有限之司法資源（最高法
    院109年度台抗字第263號裁定意旨參照）。基此，本件本院
    既認再審聲請人之聲請乃以業經本院駁回再審聲請之同一原
    因事實再為聲請，依據前揭說明，本件聲請程序違背規定，
    且無從補正，自無通知再審聲請人到場聽取意見之必要，附
    此敘明。
據上論斷，應依刑事訴訟法第433條，裁定如主文。
中　　華　　民　　國　　110 　年　　6 　　月　　17　　日
 　　　　      　 刑事第十六庭  審判長法　官  葉騰瑞
                                      法　官  古瑞君
                                      法　官  廖紋妤
以上正本證明與原本無異。      
如不服本裁定，應於收受送達後5日內向本院提出抗告狀。
                                      書記官  江珮菱
中　　華　　民　　國　　110 　年　　6 　　月　　21　　日